【裁判字號】    98,交聲,484
【裁判日期】    980317
【裁判案由】    交管條例聲異
【裁判全文】
臺灣板橋地方法院交通事件裁定        98年度交聲字第484 號
原處分機關  交通部公路總局臺北區監理所
異  議  人  甲○○
即受處分人
上列異議人因違反道路交通管理處罰條例案件，對於交通部公路
總局臺北區監理所於民國98年2 月16日所為北監自裁字裁40-E00
000000號裁決處分（原舉發案號：新竹市警察局竹市警交字第E0
0000000 號）聲明異議，本院裁定如下：
    主  文
異議駁回。
    理  由
一、本件異議意旨略以：異議人於民國（下同）97年2 月10日闖
    紅燈，當場收罰單，97年2 月12日至23日期間至樹林市柑園
    郵局繳納罰款，因已繳罰款，期間又驗車2 次，至97年年底
    ，把單據丟掉，不料1 年時間，監理所再次寄發，罰款2 倍
    ，伊於98年2 月20日前往郵局申請補發繳納單據，郵局人員
    親自答覆：1 年前的資料，電腦無法查詢，是否能請監理所
    代查？將心比心，已繳納罰款，有誰會把罰款單據保存1 年
    以上？監理所為此行徑，此風不可長，每個違規駕駛人，總
    共同於3 倍罰款，監理所電話回應5 年之內再寄發為合法，
    換言之，5 年內，如有駕駛人罰款單據（已繳納）不見了，
    只有自求多福！此罰單將PO上網，以昭告全國駕駛人注意，
    否則將更多人深受其害，特此聲明異議云云。
二、按汽車駕駛人，行經有燈光號誌管制之交岔路口闖紅燈者，
    處新臺幣一千八百元以上五千四百元以下罰鍰；汽車駕駛人
    有下列各款所列條款之一者，除依原條款處罰鍰外，並予記
    點：三、有第四十三條、第五十三條或第五十四條情形之一
    者，各記違規點數三點，道路交通管理處罰條例第53條第1
    項、第63條第1 項第3 款分別定有明文。
三、本件異議人甲○○於97年2 月10日零時40分，在新竹市○○
    路○ 段2 號前闖紅燈，經警員加以攔查舉發一節，業為異議
    人所不否認，且有新竹市警察局竹市警交字第E00000000 號
    舉發違反道路交通管理事件通知單（違規事實：闖紅燈〈紅
    燈直行北上〉）影本1 紙附卷足憑；至於異議人雖執前詞置
    辯，惟查：
（一）異議人雖稱曾至郵局繳納本件交通違規罰鍰云云，然經原
      處分機關查無該項紀錄，此有「台北區監理所自用車裁罰
      課業務會辦聯繫單」及「郵撥查詢報表」各1 紙附卷可稽
      ，而異議人就此亦未能提出相關證據以資證明所主張之情
      事，空言置辯，自難採信。
（二）至於異議人所稱期間曾驗車2 次云云；然本件違規行為係
      經警員當場攔停舉發，乃以「駕駛人」為舉發對象，核屬
      「駕籍」違規，於辦理駕照異動事宜（如換發駕照、駕照
      地址變動．．．）須結清因「駕籍」違規所受之處罰始得
      為之，此與逕行舉發之針對汽車所有人（車籍）所為之處
      罰，於汽車所有人辦理車輛異動事宜（如驗車、過戶、換
      發行照．．．）須結清因「車籍」違規所受之處罰始得為
      之者不同，此據原處分機關於「對違反道路交通管理事件
      不服裁決聲明異議案件移送書」中敘明綦詳，並有交通部
      公路總局臺北區監理所板橋監理站98年2 月5 日北監板四
      字第0986001345號函在卷足稽，且觀乎卷附2 紙違規查詢
      報表，1 紙係列出車牌號碼「DY-5799 」之違規案件（均
      逕行舉發，共9 件），另1 紙則係列出身分證統一編號：
      Ｚ000000000之（一般舉發，共5 件），足見異議人所稱曾
      驗車一事，僅與「車籍」違規是否結清有關，尚無從執之
      證明確已繳納本件「駕籍」違規之罰鍰。
四、從而，原處分機關據以援引道路交通管理處罰條例第53條第
    1 項、第63條第1 項第3 款、違反道路交通管理事件統一裁
    罰基準表等規定，以異議人逾越應到案期間（97年2 月25日
    ）60日以上，裁處異議人罰鍰新臺幣5,400 元，並記違規點
    數3 點，即無違法或不當，故本件異議為無理由，應予駁回
    。
據上論斷，應依道路交通案件處理辦法第19條，裁定如主文。
中    華    民    國    98    年    3     月    17    日
                  交通法庭  法  官  陳鴻清
以上正本證明與原本無異。
如不服本裁定，應於送達後5 日內，向本院提出抗告狀。
                            書記官  江文彬
中    華    民    國    98    年    3     月    17    日


司法院資訊處製作；財團法人民間司法改革基金會備份。
